【裁判字號】    97,上易,1318
【裁判日期】    970821
【裁判案由】    毒品危害防制條例
【裁判全文】
臺灣高等法院刑事判決                97年度上易字第1318號
上  訴  人
即  被  告  甲○○
上列上訴人因毒品危害防制條例案件，不服臺灣板橋地方法院97
年度易緝字第53號，中華民國97年4月23日第一審判決（起訴案
號：臺灣板橋地方法院檢察署96年度毒偵字第4694號），提起上
訴，本院判決如下：
    主  文
上訴駁回。
    事實及理由
一、本案經本院審理結果，認第一審以上訴人即被告甲○○先後
    3次所為，均係犯毒品危害防制條例第10條第2項之施用第二
    級毒品罪，判處：(一)甲○○施用第二級毒品，累犯，處有期
    徒刑伍月；扣案之甲基安非他命（驗餘淨重共零點壹玖公克
    ），沒收銷燬之；扣案包裝上開甲基安非他命之外包裝袋貳
    個、玻璃球壹個，均沒收之。(二)又施用第二級毒品，累犯，
    處有期徒刑伍月；扣案之甲基安非他命（驗餘淨重共零點肆
    肆肆公克），沒收銷燬之；扣案包裝上開甲基安非他命之外
    包裝袋貳個、玻璃球壹個，均沒收之。(三)又施用第二級毒品
    ，累犯，處有期徒刑伍月；扣案之甲基安非他命（驗餘毛重
    共壹點捌捌伍公克，含不可析離之外包裝袋伍個），沒收銷
    燬之；扣案之玻璃球管壹組、吸管壹支，均沒收之。(四)應執
    行有期徒刑壹年；扣案之甲基安非他命（驗餘淨重分別為零
    點壹玖公克、零點肆肆肆公克）、甲基安非他命（驗餘毛重
    共壹點捌捌伍公克，含不可析離之外包裝袋伍個），均沒收
    銷燬之；扣案包裝上開甲基安非他命之外包裝袋肆個、玻璃
    球貳個、玻璃球管壹組、吸管壹支，均沒收之。認事用法及
    量刑均無不當，應予維持，並引用第一審判決書記載之事實
    、證據及理由（如附件）。
二、被告上訴意旨略以：被告於民國（下同）96年6月19日、96
    年8月7日、96年7月28日均以同一犯意（吸食安非他命），
    同一行為（以玻璃球點火燒烤產生煙霧吸食之方式），其結
    果侵害同一法益，應屬一罪云云。惟查，被告先後於96年6
    月19日下午2、3時許，96年7月月28日下午3時許，96年8月7
    日下午3、4時許，分別在臺北縣新莊市○○○街11之3號住
    處，以將第二級毒品甲基安非他命置於玻璃球內點火燒烤產
    生煙霧吸食之方式，施用第二級毒品甲基安非他命各1次；
    其各次施用第二級毒品甲基安非他命之行為，時間相隔均在
    10日以上，犯行各自獨立，原判決認應予分論併罰，核無不
    當。被告之上訴意旨空言認屬一罪，為無理由，應予駁回。
三、被告經合法傳喚，無正當理由不到庭，爰不待其陳述逕行判
    決。
四、據上論結，應依刑事訴訟法第373條、第368條、第371條，
    判決如主文。
本案經檢察官張啟彬到庭執行職務。
中    華    民    國    97    年    8     月    21    日
                  刑事第十庭    審判長法  官 楊炳禎
                                      法  官 李春地
                                      法  官 陳博志
以上正本證明與原本無異。
不得上訴。
                                      書記官 陳嘉文
中    華    民    國    97    年    8     月    22    日


司法院資訊處製作；財團法人民間司法改革基金會備份。
